# 陈版请入，可弥补亏损问题

提问人：dysonle 时间：2017-03-08 10:37:46
IPO申报企业，原为新三板企业。 13 年度以前可弥补亏损较多， 14 、 15 年度盈利但无需缴纳所得税，未确认递延所得税资产； 16 年盈利将缴纳所得税。请问该从哪年确认递延所得税资产？

回答人：chenyiwei
如果以前年度没有确认与可抵扣亏损相关的递延所得税资产，建议现在不要追溯调整确认。

提问人：dysonle 时间：2017-03-11 23:12:44
与可抵扣亏损相关的递延所得税不确认，是否意味着坏账之类的递延所得税资产也无法确认？?

回答人：chenyiwei
是。